臺灣士林地方法院刑事裁定
111年度聲字第1112號
聲  請  人  
即  被  告  蔡佳蓉




上列聲請人即被告因違反洗錢防制法等案件（本院111年度金訴
字第138號），聲請發還扣押物，本院裁定如下：            
    主  文
扣案如附表編號1至3、5至12、22、27、28所示之物，應予發還
蔡佳蓉。
    理  由
一、聲請意旨略以：本案臺灣士林地方法院111年度金訴字第138
    號業已判決，且就聲請人即被告蔡佳蓉如附表編號1至12、2
    2、27、28所示扣案物，除編號4、7、9、11帳戶內之款項遭
    沒收外，其餘扣押物即附表編號1至3、5至12、22、27、28
    等物，既未經宣告，應無繼續留存之必要沒收，爰依刑事訴
    訟法第142條第1項規定聲請發還等語。
二、按可為證據或得沒收之物，得扣押之；扣押物若無留存之必
    要者，不待案件終結，應以法院之裁定或檢察官之命令發還
    之；扣押物未經諭知沒收者，應即發還，但上訴期間內或上
    訴中遇有必要情形，得繼續扣押之，刑事訴訟法第133條第1
     項、第142條第1項前段、第317條分別定有明文。而該等扣
    押物有無留存之必要，並不以經確認可為證據或係得沒收之
    物為限，且法院審理時，有無繼續扣押必要，應由事實審法
    院依案件發展、事實調查，予以審酌（最高法院101年度台
    抗字第125號裁定意旨參照）。
三、經查：本院111年度金訴字第138號違反洗錢防制法等案件中
    ，扣案如附表編號1至3、5至12、22、27、28所示之物，確
    為聲請人所有持用，業據聲請人供承明確；又該案聲請人所
    犯一般洗錢罪犯行，業經本院於111年9月28日宣判，雖尚未
    確定，然公訴意旨並未聲請宣告沒收如附表編號1至3、5至1
    2、22、27、28所示之物，本院於該案判決中亦認定該等物
    品或無證據證明為供本案犯罪所用之物，或屬實體財產價值
    低微、替代性甚高之物品，難認有何刑法上沒收之重要性，
    亦非違禁物，而均未宣告沒收，揆諸上開說明，本院因認該
    等扣押物已無留存必要，即應發還，是聲請人之聲請，為有
    理由，應予准許。
據上論斷，應依刑事訴訟法第220條、第142條第1項前段，裁定
如主文。
中　　華　　民　　國　　111 　年　　10　　月　　20　　日
                  刑事第四庭審判長法  官  張兆光
                                  法  官  蘇琬能
                                  法  官  張毓軒
以上正本證明與原本無異。
如不服本裁定，應於收受送達後5 日內向本院提出抗告狀。
因疫情而遲誤不變期間，得向法院聲請回復原狀。
                                  書記官  黃佩儀   
中　　華　　民　　國　　111 　年　　10　　月　　20　　日
附表：
編號 扣案物 備註 1 電腦設備（主機）1臺 所有人：蔡佳蓉 2 其他一般物品（匯票）5張 已匯款 所有人：蔡佳蓉 3 其他一般物品（匯票）3張 未匯款 所有人：蔡佳蓉 4 贓款新臺幣60萬元 所有人：蔡佳蓉 5 其他一般物品（淡水區農會存摺1本、提款卡1張） 帳號：00000000000000 密碼：481217 所有人：蔡佳蓉 6 其他一般物品（中華郵政存摺1本、提款卡1張） 帳號：00000000000000 密碼：481217 所有人：蔡佳蓉 7 其他一般物品（華南銀行存摺）2本 帳號：000000000000 所有人：蔡佳蓉 帳戶內新臺幣2萬5,306元業經扣押 8 其他一般物品（華南銀行提款卡）1張 帳號：000000000000 所有人：蔡佳蓉 9 其他一般物品（華南銀行存摺1本、提款卡1張） 帳號：000000000000 所有人：蔡佳蓉 帳戶內新臺幣6萬294元業經扣押 10 其他一般物品（合作金庫存摺1本、提款卡1張） 帳號：0000000000000 所有人：蔡佳蓉 11 其他一般物品（合作金庫存摺1本、提款卡1張） 戶名：周佩楓 帳號：0000000000000 持有人：蔡佳蓉 帳戶內新臺幣27萬682元業經扣押 12 其他一般物品（淡水第一信用合作社存摺1本、提款卡1張） 帳號：0000000000000 所有人：蔡佳蓉 13 其他一般物品（中華清潔服務社薪資單）1張 所有人：李宗漢 14 其他一般物品（天鳴建設公司計畫書）2本 所有人：李宗漢 15 其他一般物品（公文文件）1件 所有人：李宗漢 16 其他一般物品（電腦列印資料）1件 所有人：李宗漢 17 其他一般物品（履歷表人事資料）1件 所有人：李宗漢 18 其他一般物品（宗承營造股份有限公司損益表資料）1份 所有人：李宗漢 19 電子產品（iPHONE手機，含SIM卡1張）1支 IMEI：000000000000000 所有人：魏義騰 20 電子產品（三星手機，含SIM卡1張）1支 IMEI：000000000000000 所有人：李宗漢 21 電子產品（藍色三星手機）1支 IMEI：000000000000000 所有人：李宗漢 22 電子產品（iPHONE13手機）1支 IMEI：000000000000000 所有人：蔡佳蓉 23 電子產品（白色三星手機）1支 IMEI：000000000000000 所有人：李宗漢 24 電子產品（iPHONE 7 plus）1支 IMEI：000000000000000 所有人：魏義騰 25 電子產品（白色HTC手機）1支 所有人：李宗漢 26 電子產品（記憶卡）1張 所有人：魏義騰 27 電子產品（PHONE 2 手機）1支 IMEI：000000000000000 所有人：蔡佳蓉 28 電子產品（粉紅色iPHONE 7）1支 IMEI：000000000000000 所有人：蔡佳蓉